臺灣宜蘭地方法院民事裁定
106年度訴字第107號
上  訴  人
即  原  告  臺灣中小企業銀行股份有限公司

法定代理人  林謙浩  
訴訟代理人  朱冠陵  
被上訴人即
被      告  張鑫鈺  

            張連棕  


            張江銀鳳
上 列 3 人
共      同            
訴訟代理人  王友正律師            
上 列 3 人
共      同
送達代收人  王維毅律師

上列上訴人與被上訴人即被告張鑫鈺等人間因撤銷贈與等事件，
上訴人對於本院民國111年11月2日第一審判決，提起上訴，本院
裁定如下： 
    主    文
一、上訴人應於本裁定送達翌日起5日內具狀補正上訴聲明（即
    對於第一審判決不服之程度，及應如何廢棄或變更之聲明）
    ，並繳納上訴裁判費新臺幣55,702元（如非就敗訴部分全部
    提起上訴，請自行核算），逾期如未補正，本院得駁回其上
    訴。
二、上訴人應於本裁定送達翌日起5日內具狀補正上訴理由書。
    理    由
一、按訴訟標的之價額，由法院核定；核定訴訟標的之價額，以
    起訴時之交易價額為準；無交易價額者，以原告就訴訟標的
    所有之利益為準；向第二審法院上訴，依第77條之13及第77
    條之14規定，加徵裁判費10分之5，民事訴訟法第77條之1第
    1項、第2項、第77條之16第1項前段分別定有明文。次按提
    起上訴，應以上訴狀表明「對於第一審判決不服之程度，及
    應如何廢棄或變更之聲明」、「上訴理由」，提出於原第一
    審法院為之；書狀及其附屬文件，除提出於法院者外，應按
    應受送達之他造人數，提出繕本或影本，民事訴訟法第441
    條第1項第3、4款、第119條第1項分別定有明文。又提起民
    事第二審上訴，應依民事訴訟法第77條之16規定繳納第二審
    裁判費，此為必須具備之程式。再按上訴不合程式或有其他
    不合法情形而可以補正者，原第一審法院應定期間命其補正
    ，如不於期間內補正，應以裁定駁回之；上訴狀未具上訴理
    由者，不適用前項之規定，亦為民事訴訟法第442條第2、3
    項所明定。
二、經查，本件上訴人固於民國（下同）111年11月23日提出民
    事聲明上訴狀，然其上並未載明對於第一審判決不服之程度
    及應如何廢棄或變更之聲明及上訴理由，亦未繳納第二審裁
    判費。茲依上開規定，限上訴人於本裁定送達翌日起5日內
    補正上訴聲明（即對於第一審判決不服之程度，及應如何廢
    棄或變更之聲明），並按上訴之訴訟標的價額，依民事訴訟
    法第77條之16之規定，補繳第二審裁判費。上訴人如係就敗
    訴部分全部上訴，依民事訴訟法第77條之2第1項之規定，以
    一訴主張數項標的者，其價額合併計算之。但所主張之數項
    標的互相競合或應為選擇者，其訴訟標的價額，應依其中價
    額最高者定之，則本件訴訟標的價額經核定為新臺幣（下同
    ）365萬元（前經本院106年度訴字第107號民事裁定確定該
    訴訟標的價額，見本案卷二第69至76頁），應徵第二審裁判
    費55,702元，逾期如未補正，本院得駁回上訴。
三、另上訴人所提出之民事聲明上訴狀，亦未載明上訴理由，併
    請依前揭規定依限具狀補正，並按被上訴人人數提出繕本到
    院，附此敘明。
四、爰裁定如主文。
中　　華　　民　　國　　111 　年　  11  　月　  30  　日
                  民事庭  法　官  伍偉華
以上正本係照原本作成。
如不服本裁定關於核定訴訟標的價額部分，應於送達後10日內向
本院提出抗告狀，並繳納抗告費新臺幣1,000元；其餘關於命補
繳裁判費部分，不得抗告。
中　　華　　民　　國　　111 　年　  11  　月　  30  　日
                          書記官  葉瑩庭